臺灣高等法院高雄分院刑事判決　　　　99年度上易字第1111號
上　訴　人　臺灣屏東地方法院檢察署檢察官
被　　　告　蔡金吉
上列上訴人因被告竊盜案件，不服臺灣屏東地方法院99年度易字
第636 號中華民國99年9 月22日第一審判決（起訴案號：臺灣屏
東地方法院檢察署99年度偵字第908 、1854、4210、5339號），
提起上訴，本院判決如下：
    主  文
原判決關於蔡金吉無罪部分撤銷。
蔡金吉犯竊盜罪，累犯，處有期徒刑伍月，如易科罰金，以新台
幣壹仟元折算壹日。又犯竊盜罪，累犯，處有期徒刑參月，如易
科罰金，以新台幣壹仟元折算壹日。應執行有期徒刑陸月，如易
科罰金，以新台幣壹仟元折算壹日。
    事  實
一、蔡金吉意圖為自己不法所有，於99年1 月1 日某不詳時間，
    在屏東縣屏東市○○路178 巷11號前，竊取劉瑞祥所有K78
    －090 號機車一輛，得手後將車牌丟棄，機車則供己使用。
    又意圖為自己不法所有，續於99年1 月間某日，在不詳時間
    ，竊取曾泓凱所有OWJ －820 號車牌一面，得手後懸掛於上
    開竊得機車上。99年1 月11日上午9 時許，蔡金吉騎乘上開
    懸掛OWJ －820 號車牌之機車（原車牌K78 －090 號）至屏
    東縣屏東市○○○街308 號謝政憲經營之商店前停放，並進
    入店內購物，嗣因謝政憲認蔡金吉舉止有異而報警處理，乃
    查獲上情。
二、案經屏東縣政府警察局屏東分局移送臺灣屏東地方法院檢察
    署檢察官偵查起訴。
    理  由
一、證據能力之說明：證人劉瑞祥、曾泓凱於警詢中陳述固係被
    告以外之人於審判外之陳述，但已經檢察官、被告於準備程
    序同意作為證據，且於言詞辯論終結前亦未聲明異議，又本
    院審酌並無其他證據可認證人劉瑞祥、曾泓凱有故為不利被
    告蔡金吉之情形，其錯誤性及虛偽性亦較無可能，是依該言
    詞陳述作成時之情況，即認為適當，依刑事訴訟法第159 條
    之5 第2 項規定，自得為證據。
二、訊據被告蔡金吉否認有竊盜犯行，辯稱其並未騎乘懸掛OWJ
    －820 號車牌之機車（原車牌K78 －090 號），OWJ －820
    號車牌及原車牌K78 －090 號之機車非其竊取等語。
三、經查：
    (一)被害人劉瑞祥所有K78 －090 號機車一輛與被害人曾泓凱
      所有OWJ －820 號車牌一面於上開時間遭竊取之事實，業
      據證人即被害人劉瑞祥、曾泓凱於警詢中陳述明確（見警
      卷2 第11－14頁），並有屏東縣政府警察局車輛尋獲電腦
      輸入單、車籍查詢基本資料及贓物認領保管單附卷可稽（
      見警卷2 第23－28頁），自堪以認定。
    (二)被告蔡金吉固辯稱其並未竊取及騎乘懸掛OWJ －820 號車
      牌之機車（原車牌K78 －090 號）等語。然證人謝政憲於
      偵查中已結證稱其親見被告蔡金吉自懸掛OWJ －820 號車
      牌之機車（原車牌K78 －090 號）上下車等語在卷（見偵
      查卷1 第16頁）；又被告蔡金吉於警詢中亦陳述其於當日
      至謝政憲經營之商店時，謝政憲坐在騎樓結帳處，可以看
      見店門口等語（見警卷2 第8 頁）；再參以被告蔡金吉係
      偶至謝政憲經營之商店購物，2 人因而認識，平日尚無重
      大仇隙，且被告蔡金吉99年1 月11日上午9 時許係在謝政
      憲經營之商店購買三秒膠及膠帶用以黏接斷裂之長刀，謝
      政憲因心中害怕而報警處理之情，已經證人謝政憲於偵查
      中結證明白（見偵查卷1 第16頁），並有長刀照片在卷可
      佐（見警卷2 第38頁），衡情，被告蔡金吉與證人謝政憲
      間既無任何結怨及衝突，證人謝政憲倘未親見被告蔡金吉
      騎乘懸掛OWJ －820 號車牌之機車（原車牌K78 －090 號
      ），其於警員詢問時，豈有故予虛構情節而誣指被告蔡金
      吉之理？綜上各情，足見證人謝政憲證述親見被告蔡金吉
      騎乘懸掛OWJ －820 號車牌之機車（原車牌K78 －090 號
      ）一節，非無可信。是被告蔡金吉辯稱其未騎乘懸掛OWJ
      －820 號車牌之機車（原車牌K78 －090 號）等語，乃無
      可採。另被告蔡金吉就原車牌K78 －090 號之機車及OWJ
      －820 號車牌之來源既無從說明，被告蔡金吉竊取原車牌
      K78 －090 號之機車及OWJ －820 號車牌，亦堪認定。
    綜上所述，被告蔡金吉竊盜犯行，事證明確，犯行堪以認定
    。
四、核被告蔡金吉2 次所為，均係犯刑法第320 條第1 項之竊盜
    罪。被告蔡金吉所犯上開2 罪，時間、地點及竊取客體不同
    ，顯係犯意各別，應分論併罰。又被告蔡金吉前因施用毒品
    案件，經法院判處有期徒刑5 月確定，已於97年7 月17日執
    行完畢，有臺灣高等法院被告前案紀錄表在卷可按，其受有
    期徒刑執行完畢，於5 年以內故意再犯本件有期徒刑以上之
    上開2 罪，均為累犯，應各依刑法第47條第1 項規定加重其
    刑。
五、原審不察，遽予被告蔡金吉無罪之諭知，尚有未當。檢察官
    上訴意旨指摘原判決不當，非無理由，自應予撤銷改判。爰
    審酌被告蔡金吉正值壯年，不思依循正途賺取金錢，竟多次
    竊取他人財物，造成他人權益受損等一切情狀，分別量處如
    主文所示之刑，並諭知易科罰金之折算標準，併定其應執行
    之刑及諭知易科罰金折算標準。至扣案被告蔡金吉所有長尖
    刀1 把既與本件竊盜犯行無關，另扣案鑰匙2 枝既無從證明
    為被告蔡金吉所有供犯罪所用之物，故不宣告沒收，附此敘
    明。
六、被告蔡金吉經原審判決竊盜罪九罪部分未據上訴，已經確定
    。
據上論結，應依刑事訴訟法第369 條第1 項前段、第364 條、第
299 條第1 項前段，刑法第320 條第1 項、第51條第5 款、第47
條第1 項、第41條第1 項前段，刑法施行法第1 條之1 ，判決如
主文。
本案經檢察官劉玲興到庭執行職務。
中    華    民    國  100     年    1     月    20    日
                    刑事第八庭  審判長法  官  洪兆隆
                                      法  官  張盛喜
                                      法  官  郭玫利
以上正本證明與原本無異。
不得上訴。
中    華    民    國  100     年    1     月    21    日
                                      書記官  梁美姿
附錄本件判決論罪科刑法條
刑法第320 條第1項：
意圖為自己不法之所有或第三人不法之所有，而竊取他人之動產
者，為竊盜罪，處5 年以下有期徒刑、拘役或5 百元以下罰金。